臺灣桃園地方法院刑事判決
                                  110年度交簡上字第187號
上  訴  人
即  被  告  林裕和



上列上訴人即被告因過失傷害案件，不服本院110 年度桃交簡字
第283 號於中華民國110 年5 月28日所為之第一審簡易判決（聲
請簡易判決處刑起訴案號：109 年度調偵字第2356號），提起上
訴，本院管轄之第二審合議庭判決如下：
    主  文
上訴駁回。
林裕和緩刑貳年。
    事實及理由
一、本案經本院管轄之第二審合議庭審理結果，認原審以被告林
    裕和涉犯過失傷害罪，事證明確，適用刑事訴訟法第449 條
    第1 項前段、第3 項、第454 條第2 項，刑法第284 條前段
    、第62條前段、第41條第1 項前段，刑法施行法第1 條之1
    第1 項，並審酌被告行駛至巷口時，竟未充分注意車前狀況
    ，甚且低頭觀看手機導航，因而釀成本件交通事故，致告訴
    人沈德炎受有上開傷害，所為自應非難；惟念及被告犯後坦
    承犯行，兼衡被告與告訴人雙方違反注意義務之情節及程度
    、被告之行為造成告訴人受傷結果及傷勢程度，暨被告尚未
    與告訴人成立和解或調解填補渠等之損失，及被告於警詢自
    述高職畢業之智識程度、家庭經濟小康之生活狀況等一切情
    狀，量處有期徒刑5 月，如易科罰金以新臺幣1,000 元折算
    1 日，核其認事用法及量刑均無不當，應予維持。除證據部
    分補充被告於本院審理程序之自白（見本院卷一第36頁，本
    院卷二第47頁）外，餘均引用第一審刑事簡易判決（如附件
    ）之記載。
二、被告上訴意旨略以：其已與告訴人協調和解，告訴人同意不
    提起告訴，並請從輕量刑，給予緩刑機會等語。
三、按法官於有罪判決如何量處罪刑，為實體法賦予審理法官裁
    量之刑罰權事項，法官行使此項裁量權，自得依據個案情節
    ，參酌刑法第57條所定各款犯罪情狀之規定，於法定刑度內
    量處被告罪刑，除有逾越該罪法定刑或法定要件，或未能符
    合法規範體系及目的，或未遵守一般經驗及論理法則，或顯
    然逾越裁量，或濫用裁量等違法情事之外，並不得任意指摘
    其量刑違法（最高法院80年台非字第473 號、75年台上字第
    7033號、72年台上字第6696號、72年台上字第3647號判例均
    可資參照）；又在同一犯罪事實與情節，如別無其他加重或
    減輕之原因，下級審量定之刑，亦無過重或失輕之不當情形
    ，則上級審法院對下級審法院之職權行使，原則上應予尊重
    （最高法院85年度台上字第2446號裁判意旨可資參酌）。準
    此，第一審法院所為量刑，如非有上揭明顯違法之情事，尚
    難得以擅加指摘其違法或不當至明。經查：
（一）原審審酌被告行駛至巷口時，竟未充分注意車前狀況，甚
      且低頭觀看手機導航，因而釀成本件交通事故，致告訴人
      沈德炎受有上開傷害，所為自應非難；惟念及被告犯後坦
      承犯行，兼衡被告與告訴人雙方違反注意義務之情節及程
      度、被告之行為造成告訴人受傷結果及傷勢程度，暨被告
      尚未與告訴人成立和解或調解填補渠等之損失，及被告於
      警詢自述高職畢業之智識程度、家庭經濟小康之生活狀況
      等一切情狀，就被告所犯刑法第284 條前段之過失傷害罪
      ，量處前揭之刑，係於法定範圍內為刑之量定，並未濫用
      量刑權限，亦無判決理由不備，或其他輕重相差懸殊等量
      刑違法或失當之處，自應維持，是本件上訴為無理由，應
      予駁回。至被告於110 年6 月8 日提起上訴時，並提出其
      與告訴人於同年1 月25日所成立之和解書（本院卷一第15
      頁），參該和解書上固記載「二、…不得再有異議及追訴
      等情事。」，然本案告訴人於案發後6 個月內之109 年4
      月20日，即對被告提出過失傷害之告訴（偵字卷第29頁）
      ，此告訴之效力，除告訴人於第一審辯論終結前撤回，而
      失其效力外，並不因告訴人於和解成立時，同意不對被告
      提出告訴而受影響，是原審於判決時，在告訴人未具狀撤
      回告訴，且被告亦未提出上開和解書供原審審酌下，就被
      告上開過失傷害之犯行為實體判決，亦難謂原審有所違誤
      ，併此敘明。
（二）惟本院考量被告前未曾受有期徒刑以上刑之宣告，有臺灣
      高等法院被告前案紀錄表1 份在卷可稽，其因一時失慮，
      致罹刑典，犯後已坦承犯行，並已與告訴人成立和解，賠
      償告訴人所受損害，足見被告對其行為深有悔意；告訴人
      復表示：可以原諒被告，判輕一點，給被告一個機會等語
      （見本院簡上卷一第38頁）。本院綜合上情，認被告經此
      偵審程序之進行及罪刑宣告之教訓後，當知警惕，信無再
      犯之虞，宜給予其自新機會，以暫不執行為適當，爰依刑
      法第74條第1 項第1 款，對被告宣告緩刑2 年，以啟自新
      。
據上論斷，應依刑事訴訟法第455 條之1 第1 項、第3 項、第36
8 條、第373條，刑法第74條第1項第1款，判決如主文。
本案經檢察官聲請以簡易判決處刑提起公訴，經檢察官黃鈺斐到
庭執行職務。
中　　華　　民　　國　 110　　年　　12　　月　　9 　　日
                  刑事第六庭  審判長法  官  劉淑玲
                                    法  官  何啓榮
                                    法  官  何宇宸
以上正本證明與原本無異。
不得上訴。
 　　　　     　　　　　　　　　　　書記官　趙于萱　　　
中　　華　　民　　國　　110 　年　　12　　月　　10　　日
附錄本案論罪科刑法條：
中華民國刑法第284條
因過失傷害人者，處 1 年以下有期徒刑、拘役或 10 萬元以下
罰金；致重傷者，處 3 年以下有期徒刑、拘役或 30 萬元以下
罰金。
附件：
臺灣桃園地方法院刑事簡易判決
                                  110年度桃交簡字第283號
聲　請　人　臺灣桃園地方檢察署檢察官
被　　　告　林裕和　男　民國00年00月00日生
                    身分證統一編號：Z000000000號
                    住彰化縣○○鎮○○路000巷00號
                    居桃園市○○區○○○街000號7樓
上列被告因過失傷害案件，經檢察官聲請簡易判決處刑（109 年
度調偵字第2356號），本院判決如下：
    主  文
林裕和犯過失傷害罪，處有期徒刑伍月，如易科罰金，以新臺幣
壹仟元折算壹日。
    事實及理由
一、本案犯罪事實、證據及理由，均引用檢察官聲請簡易判決處
    刑書（如附件）所載
二、核被告林裕和所為，係犯刑法第284 條前段之過失傷害罪。
    。又本件被告肇事後，於員據報前往現場處理事故，尚不知
    何人為犯罪人時，主動向警員表明其為肇事車輛駕駛人，自
    首而接受裁判，有桃園市政府警察局平鎮分局平鎮交通分隊
    道路交通事故肇事人自首情形紀錄表1 份附卷可稽（見偵字
    卷第51頁），是被告係於有偵查犯罪權限之機關未發覺犯罪
    前，即向警員承認其為肇事人，符合自首之規定，依刑法第
    62條前段之規定，減輕其刑。
三、爰審酌被告行駛至巷口時，竟未充分注意車前狀況，甚且低
    頭觀看手機導航，因而釀成本件交通事故，致告訴人沈德炎
    受有上開傷害，所為自應非難；惟念及被告犯後坦承犯行，
    兼衡被告與告訴人雙方違反注意義務之情節及程度、被告之
    行為造成告訴人受傷結果及傷勢程度，暨被告迄今尚未與告
    訴人成立和解或調解填補渠等之損失，及被告於警詢自述高
    職畢業之智識程度、家庭經濟小康之生活狀況等一切情狀，
    量處如主文所示之刑，並諭知易科罰金之折算標準。
四、依刑事訴訟法第449 條第1 項前段、第3 項、第454 條第2
    項，刑法第284 條前段、第62條前段、第41條第1 項前段，
    刑法施行法第1 條之1 第1 項，逕以簡易判決處刑如主文。
五、如不服本判決，應於判決送達後20日內，向本院提出上訴狀
    ，上訴於本院第二審合議庭（須附繕本）。本案經檢察官楊
    挺宏聲請以簡易判決處刑。
中    華    民    國   110    年     5    月    28    日
                  刑事第一庭    法  官  呂宜臻
以上正本證明與原本無異。
如不服本判決，應於判決送達後20日內向本院提出上訴狀（應附
繕本）。
                                書記官　黃甄智
中　　華　　民　　國　 110　　年　　6 　　月　　3 　　日
附錄本案論罪科刑法條全文：
中華民國刑法第284條
因過失傷害人者，處 1 年以下有期徒刑、拘役或 10 萬元以下
罰金；致重傷者，處 3 年以下有期徒刑、拘役或 30 萬元以下
罰金。

附件：
臺灣桃園地方檢察署檢察官聲請簡易判決處刑書
                                   109年度調偵字第2356號
    被　　　告　林裕和　男　31歲（民國00年00月00日生）
                        住彰化縣○○鎮○○路000巷00號
                        居桃園市○○區○○○街000號7樓
                        國民身分證統一編號：Z000000000號
上列被告因過失傷害案件，業經偵查終結，認為宜聲請以簡易判
決處刑，茲將犯罪事實及證據並所犯法條分敘如下：
        犯罪事實
一、林裕和於民國108 年10月29日晚間，騎乘車牌號碼000 －00
    S 號普通重型機車，沿桃園市平鎮區莒光路往金陵路方向行
    駛，於當日晚間8 時30分許，行經莒光路與莒光路27巷口時
    ，本應注意車前狀況，隨時採取必要之安全措施，而依當時
    天候雨、夜間有照明、柏油路面濕潤無缺陷、無障礙物且視
    距良好等情，並無不能注意之情事，竟疏未注意，仍貿然直
    行，因而撞及路旁行人沈德炎（涉犯過失傷害罪嫌部分，另
    為不起訴處分），致沈德炎受有頭部外傷併創傷性蜘蛛網膜
    下出血、右側手肘擦傷、右側小腿擦傷等傷害。嗣林裕和於
    肇事後，向到場處理員警坦承肇事，對於未發覺之罪自首而
    接受裁判。
二、案經沈德炎訴由桃園市政府警察局平鎮分局報告偵辦。
        證據並所犯法條
一、上揭犯罪事實，業據被告林裕和坦承不諱，核與證人即告訴
    人沈德炎之證述情節相符，並有聯新國際醫院診斷證明書、
    道路交通事故現場圖、道路交通事故調查報告表㈠㈡各1 份
    、現場及車損照片11張等在卷可稽。按汽車行駛時，駕駛人
    應注意車前狀況，並隨時採取必要之安全措施，道路交通安
    全規則第94條第3 項訂有明文。被告騎乘機車本應遵守上開
    道路交通安全事項，且依當時客觀情形，並無不能注意之情
    事，竟疏未注意車前狀況，不慎發生交通事故，被告有過失
    甚為顯然，且其過失與告訴人之受傷間，具有相當因果關係
    ，被告犯嫌堪以認定。
二、核被告所為，係犯刑法第284 條前段之過失傷害罪嫌。又被
    告於肇事後，犯罪偵查機關未發覺前，即主動向到場處理之
    警員自承其為肇事者，並願接受裁判，此有桃園市政府警察
    局平鎮分局平鎮交通分隊道路交通事故肇事人自首情形紀錄
    表1 紙在卷可按，核與自首要件相符，請審酌依刑法第62條
    前段規定，減輕其刑。
三、依刑事訴訟法第451條第1項聲請逕以簡易判決處刑。
    此　致
臺灣桃園地方法院
中　　華　　民　　國　 110　　年　　1 　　月　　4 　　日
                              檢　察　官　楊挺宏
本件證明與原本無異
中　　華　　民　　國　 110　　年　　1 　　月　　6 　　日
                              書　記　官　李純慧
附記事項：
本件係依刑事訴訟法簡易程序辦理，法院簡易庭得不傳喚被告、
輔佐人、告訴人、告發人等出庭即以簡易判決處刑；被告、被害
人、告訴人等對告訴乃論案件如已達成民事和解而要撤回告訴或
對非告訴乃論案件認有受傳喚到庭陳述意見之必要時，請即另以
書狀向簡易法庭陳述或請求傳訊。所犯法條：
刑法第284 條
因過失傷害人者，處1 年以下有期徒刑、拘役或10萬元以下罰金
；致重傷者，處3 年以下有期徒刑、拘役或30萬元以下罰金。